【裁判字號】    99,交抗,1521
【裁判日期】    990709
【裁判案由】    違反道路交通管理處罰條例
【裁判全文】
臺灣高等法院交通事件裁定            99年度交抗字第1517號
抗  告  人
即受處分人  甲○○
上列抗告人因違反道路交通管理處罰條例案件，不服臺灣板橋地
方法院99年度交聲字第736、737號，中華民國99年5 月31日裁定
，提起抗告，本院裁定如下：
    主  文
抗告駁回。
    理  由
一、原處分意旨略以：受處分人甲○○所有車牌號碼450-YK號營
    業一般小客車，於民國（下同）98年11月6 日上午10時50分
    許，在臺北市○○區○○路上設有禁止臨時停車標線處臨時
    停車，員警示意攔檢，詎受處分人拒絕接受稽查而逃逸，經
    員警驅車於松仁路與松高路路口攔停舉發，受處分人拒絕簽
    收舉發單。嗣受處分人未於應到案日期（98年11月21日）前
    向原處分機關即臺北市交通事件裁決所提出申訴，原處分機
    關函請原舉發機關即臺北市政府警察局信義分局調查結果，
    仍認受處分人有上揭違規行為，原處分機關乃於99年2月6日
    ，依道路交通管理處罰條例第55條第3款、第60條第1項及違
    反道路交通管理事件統一裁罰基準表之規定，分別裁處受處
    分人罰鍰新臺幣（下同）600 元及6000元，並各依同條例第
    63 條第1項第1款（裁決書僅略載第63條第1項）規定，並記
    違規點數1點。
二、抗告意旨略以：抗告人之小客車當時一半停在停車位內，一
    半在紅線區，非舉發員警所說全車停在紅線上。且當時抗告
    人正好是計程車候車格的最後1 部，抗告人當時要往前開，
    卻被舉發員警之機車擋住叫抗告人出示證件，抗告人對員警
    說有異議，之後該員警就照相開罰單，抗告人就開車走了，
    並非舉發員警所說抗告人非要在該處排班。且當時舉發員警
    未先勸導駛離，態度不佳，抗告人亦無拒絕稽查而逃逸，並
    非舉發員警於法庭上所說就可採信，懇請法院查明該員警當
    時是否因執行取締，心生嫌隙而報復，一事二罰多開違規紅
    單云云。
三、按設有禁止臨時停車標誌、標線處所不得臨時停車；汽車駕
    駛人在設有禁止臨時停車標誌、標線處所臨時停車者，處30
    0元以上600元以下罰鍰，道路交通安全規則第111條第1項第
    3款，道路交通管理處罰條例第55條第3款分別定有明文。又
    按汽車駕駛人，駕駛汽車有違反本條例之行為，經交通勤務
    警察或依法令執行交通稽查任務人員制止時，不聽制止或拒
    絕停車接受稽查而逃逸者，除按各該條規定處罰外，處3000
    元以上6000元以下罰鍰，並記違規點數1 點。道路交通管理
    處罰條例第53條第1項、第60條第1項、第63條第1項第1款、
    第3款分別定有明文。
四、經查：
  (一)抗告人即受處分人甲○○於上開時、地在設有禁止臨時停車
    標線處所臨時停車，抗告人拒絕接受員警稽查而逃逸，為原
    舉發機關攔停並開單舉發，抗告人拒絕簽收舉發單等節，有
    臺北市政府警察局北市警交字第AEY376868、AEY376869號舉
    發違反道路交通管理事件通知單影本各1 紙、臺北市政府警
    察局信義分局99年3月19日北市警信分交字第09930777900號
    函1件、臺北市交通事件裁決所99年2月6 日北市裁催字第裁
    22-AEY376868、裁22-AEY376869號違反道路交通管理事件裁
    決書各1紙附卷可稽（見原審卷第11至12、15、25頁）。
  (二)而上揭違規事實，業經證人即本件舉發警員潘金貴於原審訊
    問時到庭結證稱：當時我在執行巡邏勤務，後來我接到通報
    說有車子違規停車，我到松仁路89號前的消防栓看到抗告人
    車子違規停車，我到現場請抗告人離開，但是抗告人他說是
    否可以勸導不用離開，但是抗告人堅持要在該處排班，後來
    我請他出示證件要開立罰單，然後他就立刻上車，我攔停但
    是他沒有停車就繼續把車子駛離，車子到松仁、松高路口的
    時候停紅燈，我就駕車從後面追上來，請抗告人到旁邊出示
    證件，當時他就出示證件我就舉發他消防栓停車及不服取締
    2 張罰單，後來抗告人拒絕在罰單上簽名；當時抗告人車子
    全部停在紅線區裡面，當時我看到抗告人的車子是停放的位
    置就是紅線區域裡面，因為當時停車格已經停滿了，那個紅
    線區旁邊就立有一個消防栓等語明確（見原審卷第22頁反面
    至23頁）。與抗告人於原審供稱：員警舉發我時有下來照相
    ，我人是在車子旁邊，當時我跟證人說我有異議，後來證人
    就照相，後來他要開罰單，然後我就上車離開，後來我在松
    仁路等紅燈的時候，員警整部機車停在我前面將我攔下來，
    叫我開到旁邊，後來他就開了2 張罰單等語（見原審卷第23
    頁），就舉發違規停車及抗告人明知警員在執行舉發，仍執
    意駕車離開之過程等節均相符合。而證人係依法執行公務之
    人員，因適巧執行巡邏經過該處，與抗告人素不相識，並無
    宿怨，亦無仇隙，應無甘冒自身觸犯偽證罪之風險而為虛偽
    之證述，且證人於原審之證述，極為具體、清楚，亦無矛盾
    、齟齬或違背經驗、論理法則之處，復於本件卷存證據資料
    內並無任何積極證據足以證明證人上開證詞係屬虛偽，亦無
    顯著瑕疵或與事實不符之處，證人於具結後所為之證詞，當
    屬真實而可採信，抗告人空言辯稱證人所言不實云云，自難
    採信。
  (三)又證人於原審已明確證述當時抗告人的車子全部停放在紅線
    區域裡面（已如上述），縱如抗告人所辯，當時車子係一半
    停在停車位內，一半在紅線區等情，衡情亦屬違規停車，況
    抗告人於原審亦自承：一半停在紅線一半停在停車格算我違
    規等語（見原審卷第23頁），顯見被告亦明知其已有違規停
    車之實，是抗告人空言否認有何違規云云，自不足採。從而
    ，抗告人於上述時、地，有在設有禁止臨時停車標誌、標線
    處所臨時停車暨不服指揮稽查逃逸一事，已臻明確，應堪認
    定。
五、綜上所述，本件抗告人違規情節明確，原處分機關依道路交
    通管理處罰條例第55條第3款、第60條第1項及違反道路交通
    管理事件統一裁罰基準表之規定，分別裁處抗告人罰鍰 600
    元及6000元，並各依同條例第63條第1項第1款規定，記違規
    點數1 點，核無違誤，原審法院據此駁回抗告人之聲明異議
    ，經核並無不合。抗告人執前揭辯詞提起抗告，空言否認有
    何違規行為，指摘原裁定不當，為無理由，應予駁回。
據上論斷，應依道路交通管理處罰條例第89條，道路交通案件處
理辦法第26條，刑事訴訟法第412條，裁定如主文。
中    華    民    國    99    年      7     月    9   日
                  刑事第三庭  審判長法  官  陳博志
                                    法  官  陳德民
                                    法  官  劉興浪
以上正本證明與原本無異。
不得再抗告。
                                    書記官  王詩涵
中    華    民    國    99    年    7     月    9     日

司法院資訊處製作；財團法人民間司法改革基金會備份。
